【裁判字號】    92,交抗,178
【裁判日期】    920312
【裁判案由】    聲明異議
【裁判全文】
臺灣高等法院臺中分院刑事裁定               九十二年度交抗字第一七八號
    抗  告  人
    即受處分人    甲○○
右列受處分人因違反道路交通管理處罰條例案件，不服臺灣臺中地方法院中華民國九
十二年一月三十日裁定 (案號：九十一年度交聲字第一○六八號)，提起抗告，本院
裁定如左：
    主    文
抗告駁回。
    理    由
一、原處分機關略以：抗告人即受處分人甲○○ (以下簡稱抗告人)於民國 (下同)九
    十一年十月三日九時二十四分許，駕駛車號Ｙ２─８１６３號自小客車，在臺中
    市○○路上，因「１、起步車輛未讓行進中之車輛先行；２、肇事致人受傷（輕
    傷）」，為臺中市警察局第六分局警備隊以中市警交字第GB0000000號違反道路
    交通管理事件通知單舉發抗告人，抗告人於應到案日期前提出申訴，經原舉發機
    關函覆違規屬實，臺中區監理所遂於九十一年十二月二日，以中監違字第裁六○
    ─ＧＢ0000000號裁決書裁處罰鍰新臺幣 (下同)六百元整，吊扣駕駛執
    照三個月，並記違規點數一點；逾期則依違反道路交通管理事件統一裁罰標準表
    規定裁處等語。
二、異議意旨略以：本件舉發員警認為只要是由側面被撞就是異議人的錯，而異議人
    於發生交通事故前，即已發現對方來車，異議人馬上停止前進，禮讓對方先行，
    並未違反道路交通管理處罰條例第四十五條第一項第十款之規定，再者，異議人
    一見對方受傷，即刻撥打一一九請救護車將對方送往醫院，異議人則留在事發當
    場等待警員前來製作筆錄，隨後即趕往醫院探視對方，對方受傷雖屬實，但並非
    異議人肇事，而是對方來車撞上異議人之車左前車門而倒地受傷，原舉發機關之
    舉發事實有違誤，爰聲明異議云云。
三、原裁定以「行車起步前應顯示方向燈，注意前後左右有無障礙或車輛行人，並應
    讓行進中之車輛行人優先通行。」「汽車駕駛人起駛前，不讓行進中之車輛優先
    通行者，處新臺幣六百元以上一千八百元以下罰鍰；汽車駕駛人，駕駛汽車違反
    道路交通安全規則，因而肇事致人受傷者，吊扣其駕駛執照三個月至六個月，並
    記違規點數一點。」，道路交通安全規則第八十九條第一項第六款、道路交通管
    理處罰條例第四十五條第一項第十款、第六十一條第三項及第六十三條第一項第
    一款分別定有明文。抗告人於九十一年十月三日九時二十四分許，駕駛車號Ｙ２
    ─８１６３號自小客車，在台中市○○路上，為台中市警察局第六分局員警掣開
    中市警交字第ＧＢ0000000號舉發通知單舉發起步車輛未讓行進中之車輛
    先行並肇事致人受輕傷一節，有前揭舉發通知單、事故現場相片六幀、交通事故
    談話紀錄表、裁決書及台中市警察局第六分局九十一年十一月十三日以中分六交
    字第０９１００２８１７４號函等件在卷可稽，是其違規事實已甚明確，又機車
    駕駛人劉壁源駕駛機車雖有未注意車前狀況及超速行駛之情形，惟抗告人仍不能
    執此而免除其違規責任。此外，抗告人未提出其他任何具體事證以實其說，則抗
    告人於前揭時、地之違規事實，可以認定。原裁定認原處分機關援引上開規定裁
    處抗告人罰鍰新台幣六百元整，吊扣駕駛執照三個月，並記違規點數一點，並無
    不當，其聲明異議為無理由，裁定駁回。
四、抗告人抗告意旨略以：(1)抗告人並未佔用慢車道停車，而是在公車停車格暫停，
    處理事故員警並非當場目睹事故發生，如何證明抗告人未讓行進中之車輛先行。
    (2)原裁定採信車禍肇事對方劉壁源交通事故談話記錄，而不採信抗告人之交通事
    故談話記錄，有違事實及公平。(3)處理車禍事故的員警於畫好事故現場圖和記錄
    抗告人的交通事故談話後，隨即開立舉發通知單予抗告人，而未先行前往了解車
    禍肇事對方後再行處理，顯然有失公平。指摘原裁定事實認定不當，爰請求撤銷
    原裁定云云。
五、經查：抗告人於九十一年十月三日九時二十四分許，駕駛車號Ｙ２─８１６３號
    自小客車，在臺中市○○路上，因「１、起步車輛未讓行進中之車輛先行；２、
    肇事致人受傷（輕傷）」，為臺中市警察局第六分局警備隊以中市警交字第GB00
    000000  號違反道路交通管理事件通知單舉發抗告人，抗告人於應到案日期前提
    出申訴，經原舉發機關函覆違規屬實，有上揭舉發通知單、事故現場相片六幀、
    交通事故談話紀錄表、裁決書及台中市警察局第六分局九十一年十一月十三日以
    中分六交字第０９１００２８１７４號函等件在卷可稽，而機車駕駛人劉壁源駕
    駛機車雖有未注意車前狀況及超速行駛之行為，惟抗告人仍不能執此而免除其違
    規責任，是抗告人佔用慢車道停車，起駛前未讓行進中車輛先行之違規事實，甚
    為明確，原裁定認原處分機關援引前揭規定裁處抗告人罰鍰新台幣六百元整，吊
    扣駕駛執照三個月，並記違規點數一點，並無不合，其聲明異議為無理由，裁定
    駁回，核無不當。抗告人抗告意旨，未提出任何具體事證以實其說，空言指摘原
    裁定不當，為無理由，應予駁回。
六、據上論斷，應依道路交通案件處理辦法第二十六條、刑事訴訟法第四百十二條，
    裁定如主文。
中      華      民      國      九十二   年       三      月    十二    日
                                      臺灣高等法院臺中分院刑事第一庭
                                            審判長法  官  陳  紀  綱
                                                  法  官  方  艤  駐
                                                  法  官  陳  登  源
右正本證明與原本無異。
不得再抗告。
                                                  書記官  林  明  冬
中      華      民      國      九十二   年       三      月    十三    日
                                                                        Ｉ


司法院資訊處製作；財團法人民間司法改革基金會備份。
